【裁判字號】    98,審易,667
【裁判日期】    981130
【裁判案由】    違反毒品危害防制條例
【裁判全文】
臺灣新竹地方法院刑事宣示判決筆錄     98年度審易字第667號
公  訴  人  臺灣新竹地方法院檢察署檢察官
被      告  甲○○
上列被告因違反毒品危害防制條例案件，檢察官提起公訴（98年
度毒偵字第1622號）後，聲請改依協商程序而為判決，本院於中
華民國98年11月30日下午4 時，在本院刑事第十一法庭宣示判決
，出席職員如下：
                審判長法  官  劉兆菊
                      書記官  林兆嘉
                      通  譯  賴光浪
法官起立朗讀判決主文、犯罪事實要旨、處罰條文，及告以上訴
限制、期間並提出上訴狀之法院，且諭知記載其內容：
一、主  文：
    甲○○施用第二級毒品，累犯，處有期徒刑陸月，如易科罰
    金，以新臺幣壹仟元折算壹日。
二、犯罪事實要旨：
（一）甲○○前於民國83年間，因違反麻醉藥品管理條例、違反
      槍砲彈藥刀械管制條例等案件，各經本院以82年度易字第
      3999號、83年度易字第259 號判決及臺灣高等法院以84年
      度上更一字第910 號判決分別判處有期徒刑8 月、7 月、
      5 年3 月、4 月確定，上開案件嗣經臺灣高等法院以85年
      度聲字第496 號裁定定應執行刑有期徒刑6 年2 月確定；
      又於83年間，因違反麻醉藥品管理條例案件，經本院以83
      年度易字第3661號判決判處有期徒刑8 月確定，而與上開
      案件經接續執行，於87年2 月21日縮短刑期假釋付保護管
      束出監，嗣因假釋經撤銷，尚餘殘刑有期徒刑3 年又14日
      。復於87年間，因公共危險案件，經本院於88年3 月2 日
      以87年度訴字第385 號判決判處有期徒刑1 年6 月確定；
      復於88年間，因公共危險等案件，經臺灣高等法院於89年
      8 月16日以89年度上更一字第348 號判決判處有期徒刑4
      年、1 年6 月，嗣經最高法院於89年12月14日以89年度臺
      上字第7580號判決上訴駁回而確定，上開案件經臺灣高等
      法院於90年4 月23日以90年度聲字第1599號裁定定應執行
      有期徒刑5 年5 月確定，而與上開殘刑有期徒刑3 年又14
      日經接續執行，於95年9 月15日縮短刑期假釋付保護管束
      出監，嗣因假釋經撤銷，前開案件復經本院於97年12月3
      日以97年度聲減字第204 號、第205 號裁定，就其中應減
      刑之罪各減其刑2 分之1 ，再與不應減刑之罪分別定應執
      行有期徒刑4 年8 月、5 年11月確定，因假釋前已執行之
      刑期已超過應執行之刑，故毋庸執行殘刑，因而執行完畢
      。
（二）甲○○前於87年間，因施用毒品案件，經本院於87年6 月
      15日以87年度毒聲字第61號裁定送觀察、勒戒後，因無繼
      續施用毒品之傾向，於87年7月1日執行完畢釋放出所，並
      經臺灣新竹地方法院檢察署檢察官於87年6 月30日以87年
      度偵字第3731、3789號為不起訴處分確定；又於87年間，
      因施用毒品案件，經本院於87年10月23日以87年度毒聲字
      第753 號裁定送觀察、勒戒後，因認有繼續施用毒品之傾
      向，再經本院於87年12月31日以87年度毒聲字第1091號裁
      定送強制戒治，嗣因戒治成效良好，經本院於88年8 月24
      日以88年度毒聲字第1684號裁定停止戒治，所餘戒治期間
      付保護管束出所，而於88年12月1 日保護管束期滿未經撤
      銷視為執行完畢；刑責部分，經本院於88年3 月26日以88
      年度竹北簡字第87號判決判處有期徒刑5 月確定，嗣於89
      年3 月27日經本院以89年度聲字第40號裁定免除刑之執行
      確定。另於96年間，因施用毒品案件，經本院於96年12月
      4 日以96年度毒聲字第407 號裁定送觀察、勒戒後，因認
      有繼續施用毒品傾向，再經本院於97年2 月18日以97年度
      毒聲字第34號裁定令入戒治處所施以強制戒治，迄97年11
      月28日，因認無繼續強制戒治之必要而釋放出所，並經臺
      灣新竹地方法院檢察署檢察官於97年12月8 日以97年度戒
      毒偵字第71號為不起訴處分確定。
（三）詎甲○○竟不知悔改，於上開強制戒治執行完畢釋放後5
      年內，復基於施用第二級毒品甲基安非他命之犯意，於98
      年7 月21日晚間某不詳時間，在其位於新竹縣竹北市○○
      路839 巷12號之住處內，以將第二級毒品甲基安非他命置
      於玻璃球（未扣案）內，燒烤後吸取其煙之方式，非法施
      用第二級毒品甲基安非他命1 次。嗣於98年7月22日下午2
      時10分許，另案為警在新竹縣竹北市○○路839 巷內拘提
      到案，經警得其同意採集其尿液送驗，結果呈甲基安非他
      命陽性反應，始查悉上情。
（四）案經新竹縣政府警察局竹北分局報告臺灣新竹地方法院檢
      察署檢察官偵查起訴後，經檢察官聲請認罪協商判決，由
      本院改依協商程序而為判決。
三、處罰條文：
    毒品危害防制條例第10條第2 項，刑法第11條前段、第47條
    第1項、修正後刑法第41條第1項前段、第2項。
四、協商判決除有刑事訴訟法第455條之4第1項第1款於本訊問程
    序終結前，被告撤銷協商合意或檢察官撤回協商聲請者；第
    2款被告協商之意思非出於自由意志者；第4款被告所犯之罪
    非第455條之2第1項所定得以協商判決者；第6款被告有其他
    較重之裁判上一罪之犯罪事實者；第7 款法院認應諭知免刑
    或免訴、不受理者情形之一，及違反同條第2 項「法院應於
    協商合意範圍內為判決；法院為協商判決所科之刑，以宣告
    緩刑或2 年以下有期徒刑、拘役或罰金為限」之規定者外，
    檢察官與被告均不得上訴。
五、如有前項得上訴之情形，得自收受宣示判決筆錄送達之日起
    10日內，向本院提出上訴書狀，上訴於第二審法院。
本案經檢察官洪期榮到庭執行職務。
中    華    民    國    98    年    11    月    30    日
                  刑事第九庭  書  記  官  林兆嘉
                              審判長法官  劉兆菊
以上筆錄正本係照原本作成。
中    華    民    國    98    年    11    月    30    日
                              書  記  官  林兆嘉
附錄本案論罪科刑法條全文：
毒品危害防制條例第10條
施用第一級毒品者，處6月以上5年以下有期徒刑。
施用第二級毒品者，處3年以下有期徒刑。


司法院資訊處製作；財團法人民間司法改革基金會備份。
